【裁判字號】    89,訴,11
【裁判日期】    890302
【裁判案由】    違反槍砲彈藥刀械管制條例
【裁判全文】
臺灣臺東地方法院刑事判決                            八十九年度訴字第一一號
    公  訴  人  臺灣台東地方法院檢察署檢察官
    被      告  乙○○
    指定辯護人  本院公設辯護人  甲○○
右列被告因違反槍砲彈藥刀械管制條例案件，經檢察官提起公訴（八十八年度偵字第
三一三八號），本院判決如左：
    主  文
乙○○未經許可，寄藏可發射子彈具有殺傷力之改造手槍，處有期徒刑壹年，併科罰
金新台幣參萬元，罰金如易服勞役，以參佰元（即新台幣玖佰元）折算壹日。
扣案之仿造轉輪手槍壹把、制式口徑零點三八吋子彈參顆（均經試射），均沒收。
    事  實
一、乙○○於民國八十八年二月下旬某日晚間，在台中市○○路某處，未經許可，寄
    藏姓名年籍不詳，綽號「順仔」之男子所交付可發射子彈具有殺傷力的仿造轉輪
    手槍一把以及制式子彈三顆，並將之藏放於南投縣雙冬鄉雙冬花園停車場旁某石
    墩下。嗣於八十八年三月十二日下午一時許，在警方尚未發覺上情前，向警方自
    首前述犯行，並帶同警員前往上址，當場查獲扣得上開仿造轉輪手槍及制式子彈
    三顆。
二、案經台中縣警察局第二分局報請臺灣南投地方法院檢察署呈請臺灣高等法院檢察
    署檢察長核轉臺灣臺東地方法院檢察署檢察官偵查起訴。
    理  由
一、訊據被告雖然坦承有寄藏上開槍彈乙事，惟辯稱：上述扣案的槍、彈是李惠民（
    已死亡）於八十六年十月間連同其他的三把槍及子彈一併交付給他寄藏的，警察
    原本只在他租屋處搜到其他的三把槍及子彈，但他決心悔改，才又供出這一把槍
    及子彈，在警訊中他以為隨便說說沒關係，才沒說實話云云，惟查，本案扣得之
    槍砲係姓名年籍不詳綽號「順仔」的男子於八十八年二月下旬在台中市○○路某
    處交付給被告之事實，業據被告於警訊中坦承不諱（詳參臺灣南投地方法院檢察
    署─下稱南投地檢署─八十八年度偵字第二一０六號偵查卷宗第四頁），並有扣
    案之槍、彈可資佐證，而上開槍、彈經送鑑驗結果，認送鑑定的槍枝是仿美國Ｓ
    ＭＩＴＨ＆ＷＥＳＳＯＮ廠口徑０點三八吋轉輪手槍製之仿造轉輪手槍，槍管內
    具五條左旋來復線，機械性能正常，可發射子彈，認具殺傷力；送驗枝子彈三顆
    （均經試射），認均係制式口徑０點三八吋子彈，具殺傷力，有內政部警政署刑
    事警察局八十八年三月三十日刑鑑字第二七八八八號鑑驗通知書一紙附卷可稽，
    另稽之被告是因為在八十六年十月間寄藏李惠民所交付的三把槍枝及子彈等物，
    為警於八十八年三月一日晚間十一時三十分許在其位於台中縣太平市○○路三二
    六號十一樓之二的租屋處查獲，對前開事實坦白承認後才另外再供出本件犯行，
    果如被告所言本案之槍彈是李惠民於同一天一起交付的，何須在警訊中隱匿此較
    有利於被告之事實？參以被告因寄藏李惠民交付之前述槍彈，業經臺灣高等法院
    台中分院以八十八年度上訴字第一七七一號判決在案，該判決已明白認定本案之
    犯罪事實與該案並無裁判上一罪關係，有判決書一紙在卷供參，更可見被告於審
    理中翻異前詞所為之辯解，無非是為了讓本案受該案判決效力所及，而不得再行
    訴追審訊之法律上利益，綜上所述，足徵被告上開所辯，實係卸責之詞不足採信
    ，本件事證已臻明確，犯行堪以認定。
二、核被告所為，係犯槍砲彈藥刀械管制條例第十一條第四項未經許可寄藏可發射子
    彈具有殺傷力之仿造轉輪手槍罪及同條例第十二條第四項未經許可寄藏子彈罪，
    公訴意旨認應依同條例第七條第四項未經許可持有手槍罪論處，容有未洽，惟起
    訴事實相同，爰依法變更起訴法條，被告以一行為寄藏手槍及子彈，為想像競合
    犯，應從一重以未經許可寄藏具殺傷力之仿造轉輪手槍罪處斷。被告在警方未發
    覺有寄藏扣案之手槍及子彈前，向警方自首，並帶同警方至藏放地點起出上開槍
    、彈，應依同條例第十八條第一項之規定減輕其刑。爰審酌被告犯罪之動機、目
    的、手段，寄藏槍、彈所生之危害以及犯罪後態度主動供出藏放地點，使扣案之
    槍、彈免於再度淪為他人犯罪工具等一切情狀，量處如主文所示之刑，並就罰金
    部分諭知易服勞役之折算標準。扣案之仿造轉輪手槍一把以及制式子彈三顆，均
    為違禁物，應依刑法第三十八條第一項第一款規定，併予宣告沒收。
據上論斷，應依刑事訴訟法第二百九十九條第一項前段、第三百條，槍砲彈藥刀械管
制條例第十一條第四項、第十二條第四項、第十八條第一項，刑法第十一條前段、第
五十五條、第四十二條第二項、第三十八條第一項第一款，罰金罰鍰提高標準條例第
二條，現行法規所定貨幣單位折算新台幣條例第二條，判決如主文。
本案經檢察官張德寬到庭執行職務。
中    華民    國      八十九      年      三      月      二      日
                                  臺灣臺東地方法院刑事庭
                                          法  官  陳  雅  敏
右正本證明與原本無異。
如不服本判決，應於判決送達後十日內向本院提出上訴狀。（須附繕本）
「切勿逕送上級法院」
                                          書記官  王  敏  玉
中    華    民    國      八十九      年      三      月      八      日
附記：
槍砲彈藥刀械管制條例第十一條第四項：
未經許可，持有、寄藏或意圖販賣而陳列第一項所列槍砲者，處一年以上七年以下有
期徒刑，併科新台幣七百萬元以下罰金。
修正後槍砲彈藥刀械管制條例第十二條第四項：
未經許可，持有、寄藏或意圖販賣而陳列子彈者，處五年以下有期徒刑，併科新臺幣
三百萬元以下罰金。
槍砲彈藥刀械管制條例第十八第一項：
犯本條之罪自首，並報繳其持有之全部槍砲、彈藥、刀械者，減輕或免除其刑；其已
移轉持有而據供述全部槍砲、彈藥、刀械之來源或去向，因而查獲者，亦同。


司法院資訊處製作；財團法人民間司法改革基金會備份。
